臺灣嘉義地方法院民事判決
109年度嘉簡字第911號
原      告  黃玉蕙  



訴訟代理人  孫宇律師  
被      告  陳宥蓁  
上列當事人間侵權行為損害賠償事件，本院於民國110年1月27日
言詞辯論終結，判決如下：
    主  文
被告應給付原告新臺幣（下同）5萬元，及自民國109年12月4日
起至清償日止，按年息百分之5計算的利息。
原告其餘之訴駁回。
訴訟費用5,400元，由被告負擔540元，其餘由原告負擔。
本判決原告勝訴部分可以假執行。
原告其餘假執行的聲請駁回。    
    事實及理由
一、本件被告沒有在言詞辯論期日出庭，且沒有民事訴訟法第38
    6條各款規定的情形，所以本院依原告的聲請，在只有原告
    一方到場辯論情形下作成判決。
二、原告主張：
(一)被告以訴外人蔡咏鍀罹患C型肝炎需購藥治療等事由，向原
    告借款，原告陷於錯誤陸續交付800多萬元。原告曾向被告
    請求償還債務，被告先謊稱訴外人蔡咏鍀在大陸閩南朝天宮
    投資2億多獲利後即能清償債務，後來開始否認自己為消費
    借貸關係的當事人，原告才驚覺遭被告及訴外人蔡咏鍀詐騙
    。被告眼見東窗事發，竟於民國108年2月間，接續以通訊軟
    體LINE傳訊給原告，對原告恫稱：「...你瘋女人，妳要我
    承擔，妳不要想的太美，妳去報警啊，我會讓你跟蔡死的很
    難看，我是冤枉...」、「在我的人生過程中我看了許多打
    壓我的人馬上就出事不是車禍...就是家運出問題...」等語
    ，而以前開加害生命、身體之事恫嚇原告，致原告心生畏懼
    ，致生危害於安全。被告上開不法行為已經本院109年度嘉
    簡字第1146號判決被告犯恐嚇危安罪確定。原告因本次被告
    恐嚇行為，心生畏懼，不敢隨意不出家門，也不敢於書狀上
    記載自己住址。原告確實自由權、人格權受有嚴重損害，依
    照民法第184條第1項前段、第195條第1項規定，請求被告賠
    償精神慰撫金50萬元等語。
(二)聲明:⒈被告應給付原告50萬元，及自起訴狀繕本送達被告隔
    日起至清償日止，按照年息5％計算的利息。⒉願供擔保，請
    准宣告假執行。
三、被告沒有在言詞辯論期日到場或提出答辯狀為爭執。 
四、本院得心證的理由：
（一）按故意或過失，不法侵害他人之權利者，負損害賠償責任
      ；不法侵害他人之身體、健康、名譽、自由、信用、隱私
      、貞操，或不法侵害其他人格法益而情節重大者，被害人
      雖非財產上之損害，亦得請求賠償相當之金額，民法第18
      4條第1項前段及第195條第1項前段分別有明文規定。
（二）原告主張的上開事實，已經提出本院109年度嘉簡字第114
      6號刑事判決、對話紀錄在卷可稽，而且本件起訴狀繕本
      已經合法送達給被告，被告沒有在言詞辯論期日到場或提
      出書狀為爭執。因此，原告的前述主張，應該可以相信是
      實在的。所以，原告依照上開法律規定請求被告負擔賠償
      責任，應屬有據。
（三）按非財產之損害賠償係以人格權遭遇侵害，使精神上受有
      痛苦為必要，其核給之標準固與財產上損害之計算不同，
      然非不可斟酌雙方身分資力與加害程度，及其他各種情形
      核定相當之數額（最高法院51年台上字第223號民事判決
      可資參照）。
（四）本院審酌財產所得調件明細表（因屬個人隱私，僅予參酌
      ，不予揭露）所示兩造的財產狀況，並衡量兩造的學歷、
      身分地位、經濟能力、家庭狀況、被告加害情形，及原告
      所受精神上痛苦等一切情狀，認原告所請求的精神慰撫金
      以50,000元為適當，超過的部分，就無法准許。
五、結論，原告依照侵權行為的法律關係，請求被告給付50,000
    元，及自起訴狀繕本送達翌日即109年12月4日起至清償日止
    ，按照年息5％計算的利息，為有理由，應予准許；超過此範
    圍的請求，則無理由，應予駁回。
六、本件原告勝訴部分，是就民事訴訟法第427條規定適用簡易
    程序所為被告敗訴之判決，依同法第389條第1項第3款規定
    ，應依職權宣告假執行。至於原告請求無理由的部分，其假
    執行的聲請，就沒有依據，一併駁回。另外，被告於110年1
    月27日言詞辯論終結後提出民事陳報狀，是在本件言詞辯論
    終結後才提出，沒有能夠讓原告對此表示意見，也與民事訴
    訟法第196條第1項規定相違，本院就不得審究，一併敘明。
七、訴訟費用負擔之依據：民事訴訟法第79條。 　　
中　　華　　民　　國　　110 　年　　2 　　月　　19　　日
                  臺灣嘉義地方法院嘉義簡易庭
                                  法　官　吳芙蓉
以上正本係照原本作成。
如對本判決上訴，須於判決送達後20日內向本庭（嘉義市文化路
308之1號）提出上訴狀（均須按他造當事人之人數附繕本）。
中　　華　　民　　國　　110 　年　　2 　　月　　19　　日
                                  書記官  葉芳如